臺灣新北地方法院刑事判決
110年度審訴字第1273號
公  訴  人  臺灣新北地方檢察署檢察官
被      告  吳俊發




上列被告因違反廢棄物清理法案件，經檢察官提起公訴（110年
度偵字第32981號、第36377號）及移送併辦（110年度偵字第381
27號、第39206號、第40783號），被告為有罪之陳述，經本院合
議庭裁定進行簡式審判程序，判決如下： 
    主  文
吳俊發犯廢棄物清理法第四十六條第四款前段之非法清除廢棄物
罪，處有期徒刑陸月，如易科罰金，以新臺幣壹仟元折算壹日。
未扣案之犯罪所得現金新臺幣柒萬柒仟元沒收，於全部或一部不
能沒收或不宜執行沒收時，追徵其價額。   
    事實及理由
一、本件被告吳俊發所犯係死刑、無期徒刑、最輕本刑為3 年以
    上有期徒刑或高等法院管轄第一審案件以外之罪，於準備程
    序進行中，被告先就被訴事實為有罪之陳述，經本院告知簡
    式審判程序之旨，並聽取公訴人及被告之意見後，認適宜改
    依簡式審判程序進行，爰依刑事訴訟法第273條之1第1 項規
    定，裁定進行簡式審判程序，合先敘明。
二、本件犯罪事實及證據，除證據部分補充「被告吳俊發於民國
    110年12月21日本院準備程序及審理時之自白」外，其餘均
    引用如檢察官起訴書（如附件一）及移送併辦意旨書（如附
    件二、三）之記載。
三、論罪科刑理由：
  ㈠論罪之理由：
    ⒈按從事廢棄物清除業務者，應向直轄市、縣（市）主管機
      關或中央主管機關委託之機關申請核發公民營廢棄物清除
      機構許可文件後，始得受託清除廢棄物業務，廢棄物清理
      法第41條第1 項定有明文。是同法第46條第4 款所謂未依
      第41條第1 項規定領有廢棄物清除許可文件者，自係指從
      事廢棄物清除業務，而未經申請核發許可文件者及非從事
      廢棄物清除業務，而無法申請核發許可文件者而言（最高
      法院91年度台上字第5905號判決意旨參照）；且其犯罪主
      體，不以廢棄物清理業者為限，只要未依第41條第1 項規
      定領有廢棄物清除、處理許可文件，而從事貯存、清除、
      處理廢棄物，即為該當（最高法院109 年度台上大字第33
      38號裁定意旨參照）。
　　⒉次按廢棄物清理法第46條第4 款所規定之犯罪構成要件行
      為，計有「貯存」、「清除」及「處理」三者。其中所謂
      「貯存」，指一般廢棄物於回收、清除、處理前，放置於
      特定地點或貯存容器、設施內之行為。「清除」乃包括「
      收集」、「清運」，即指以人力、清運機具將一般廢棄物
      自產生源運輸至處理場（廠）之行為；「轉運」，即指以
      清運機具將一般廢棄物自產生源運輸至轉運設施或自轉運
      設施運輸至中間處理或最終處置設施之行為。「處理」則
      包含「中間處理」，指一般廢棄物在最終處置或再利用前
      ，以物理、化學、生物、熱處理、堆肥或其他處理方法，
      變更其物理、化學、生物特性或成分，達成分離、中和、
      減量、減積、去毒、無害化或安定之行為；「最終處置」
      ，指將一般廢棄物以安定掩埋、衛生掩埋、封閉掩埋或海
      洋棄置之行為；「再利用」，指將一般廢棄物經物理、化
      學或生物等程序後做為材料、燃料、肥料、飼料、填料、
      土壤改良或其他經中央主管機關會商中央目的事業主管機
      關認定之用途行為；「能源回收」，指將一般廢棄物經物
      理、化學或生物等程序後做為材料、燃料、肥料、飼料、
      填料、土壤改良或其他經中央主管機關會商中央目的事業
      主管機關認定之用途行為。而此復經行政院環保署依廢棄
      物清理法第12條第1 項授權訂定之「一般廢棄物回收清除
      處理辦法」第2條第7款、第11款及第13款規定明確。又駕
      駛車輛載運廢棄物至土地上傾倒，亦屬廢棄物清理法第46
      條第4 款之「清除」行為（最高法院99年度台上字第4374
      號判決同此意旨）。
　　⒊查：被告未領有廢棄物清除、處理許可文件，而將上開廢
      棄物運送至新北市○○區○○路0段00巷○路○○號344411號路旁
      空地、新北市○○區○○○段○○○○段000○00號空地、新北市○○
      區○○路000號旁空地、新北市蘆洲區後堤路一帶空地傾倒
      ，揆諸前開說明，被告所為自屬「清除」行為無訛。是核
      被告所為，係犯廢棄物清理法第46條第4 款前段之非法清
      除廢棄物罪。 
　　⒋刑事法若干犯罪行為態樣，本質上原具有反覆、延續實行
      之特徵，立法時既予特別歸類，定為犯罪構成要件之行為
      要素，則行為人基於概括之犯意，在密切接近之一定時、
      地持續實行之複次行為，倘依社會通念，於客觀上認為符
      合一個反覆、延續性之行為觀念者，於刑法評價上，即應
      僅成立一罪，學理上所稱「集合犯」之職業性、營業性或
      收集性等具有重複特質之犯罪均屬之，例如經營、從事業
      務、收集、販賣、製造、散布等行為概念者是。而廢棄物
      清理法第46條第4款之犯罪，係以未依同法第41條第1 項
      規定領得廢棄物清除、處理許可文件之人，或已領有許可
      文件之人作為犯罪主體。再依該第41條第1 項以觀，乃謂
      從事廢棄物清除、處理業務者，應申請核發許可文件，或
      應依許可文件從事清除、處理業務。是本罪之成立，本質
      上即具有反覆性。倘行為人基於概括之犯意，在密切接近
      之一定時間及空間內反覆從事廢棄物之清除、處理，無非
      執行業務所當然，於行為概念上，應認為包括的一罪（最
      高法院98年度台上字第2469號、101年度台上字第5720號
      判決意旨參照）。查：被告係基於單一犯罪決意，自110
      年6月3日起至110年7月6日止，陸續將本案廢棄物載運至
      本案上揭土地棄置，堪認被告是在密接之時、地，持續從
      事廢棄物清除之行為，於刑法評價上應認係成立包括一罪
      之集合犯，而應論以一罪。是臺灣新北地方檢察署檢察官
      以110年度偵字第38127號、第39206號、第40783號移送併
      辦部分，與起訴部分具有集合犯之一罪關係，而為起訴效
      力所及，本院自應併予審究。
  ㈡科刑之理由：
　　⒈本院認有依刑法第59條酌減其刑必要的說明：
　　　按犯罪之情狀顯可憫恕，認科以最低度刑仍嫌過重者，得
      酌量減輕其刑，刑法第59條定有明文。而所謂之「犯罪之
      情狀可憫恕」，與同法第57條規定科刑時應審酌之一切情
      狀，並非有截然不同之領域，於裁判上酌減其刑時，應就
      犯罪一切情狀（包括第57條所列舉之10款事項），予以全
      盤考量，審酌其犯罪有無可憫恕之事由，即有無特殊之原
      因與環境，在客觀上足以引起一般同情，以及宣告法定低
      度刑，是否猶嫌過重等，以為判斷（最高法院95年度台上
      字第6157號判決要旨參照）。又犯廢棄物清理法第46條第
      4 款之罪，法定刑為「1 年以上5 年以下有期徒刑，得併
      科新臺幣1 千5 百萬元以下罰金」，然同為未依該法第41
      條第1 項規定領有廢棄物清除、處理許可文件，從事廢棄
      物清除、處理，或未依廢棄物清除、處理許可文件內容清
      除、處理廢棄物之行為人，其原因動機不一，犯罪情節未
      必盡同，所造成危害社會之程度亦屬有異，法律科處此類
      犯罪，所設之法定最低本刑卻同為必須監禁1 年以上有期
      徒刑，不可謂不重。於此情形，倘依其情狀處以相當之刑
      ，即足以懲儆，並可達防衛社會之目的者，自非不可依客
      觀之犯行與主觀之惡性二者加以考量其情狀，是否有可憫
      恕之處，適用刑法第59條之規定酌量減輕其刑，期使個案
      裁判之量刑，能斟酌至當，符合比例原則。查：被告於警
      詢、偵查及審理時始終坦承犯行，甚有悔意。又考量被告
      本件所載運者為一般廢棄物或一般事業廢棄物，與載運有
      害事業廢棄物所造成影響人體健康或污染環境相較，對環
      境污染之危害性顯較輕微，且被告於偵查及本院審理中均
      自陳：部分查獲地點已協助後續清理完成，並庭呈清除證
      明4紙在卷（見110年度偵字第32981號偵查卷第36頁、第3
      9頁、第55頁、第57頁、第59頁；本院110年12月21日準備
      程序筆錄第3頁），是其犯後已呈現盡力彌補之態度；另
      被告僅因貪圖每車次8,000元之報酬，即載運本件廢棄物
      ，與一般從事違法廢棄物之貯存、清除、處理作業而從中
      獲取暴利者不同，是本件所造成危害尚非鉅大，故廢棄物
      清理法第46條最低法定刑為有期徒刑1 年以上，衡量被告
      上開犯罪情節，縱量處最低本刑有期徒刑1 年，猶有情輕
      法重之情形，爰依刑法第59條規定，予以酌減其刑。
　　⒉刑法第57條科刑審酌：
    　爰以行為人之責任為基礎，並審酌被告不思以合法途徑賺
      取金錢，未經主管機關許可，未依廢棄物清理法規定領有
      廢棄物清除許可文件，仍任意從事廢棄物清除，罔顧公益
      ，對環境造成危害，妨及國民健康，其犯罪動機、目的及
      手段均無可取，所為殊值非難；兼衡其犯罪之動機、目的
      、手段、情節，暨自述國中肄業之智識程度、離婚、目前
      從事送貨工作、家中尚有2名子女需賴其扶養之家庭生活
      經濟狀況（見本院110年12月21日準備程序筆錄第3頁）等
      一切情狀，量處如主文所示之刑，並諭知易科罰金之折算
      標準。
四、沒收：
  　按犯罪所得，屬於犯罪行為人者，沒收之；於全部或一部不
    能沒收或不宜執行沒收時，追徵其價額，刑法第38條之1 第
    1 項前段、第3 項定有明文。查：被告為本案違反廢棄物清
    理法犯行，每清運一車次所賺取之報酬為現金新臺幣(下同)
    7,700元，業據被告於本院審理時供述在案（見本院110年12
    月21日簡式審判筆錄第4頁至第5頁），本案被告共清運10車
    次，報酬總計7萬7,000元，此等款項既屬被告之犯罪所得，
    自應依刑法第38條之1第1項前段、第3 項規定宣告沒收，於
    全部或一部不能沒收或不宜執行沒收時，追徵其價額。至被
    告用以載運廢棄物之車牌號碼0000-00號自用小貨車，屬被
    告所有之物，惟考量其於本件犯行所獲之利益非鉅（已為本
    院宣告沒收、追徵），並依卷存事證，被告尚非長期、反覆
    使用該等自用小貨車進行非法收集、運輸之清除廢棄物行為
    ，倘予宣告沒收或追徵容有過苛之虞，爰依刑法第38條之2
    第2項規定不予宣告沒收，附此敘明。
五、適用之法律：
  ㈠刑事訴訟法第273條之1第1項、第299條第1項前段、第310條
    之2、第454條第2項。
  ㈡廢棄物清理法第46條第4款前段。
  ㈢刑法第11條前段、第59條、第41條第1項前段、第38條之1 第
    1項前段、第3項，判決如主文。
本案經檢察官余佳恩偵查起訴及移送併辦，檢察官王宗雄移送併
辦，由檢察官黃明絹到庭執行職務。
中　　華　　民　　國　　111 　年　　1 　　月　　18　　日
                  刑事第二十四庭法  官  潘 長 生 
上列正本證明與原本無異。
如不服本判決，應於判決送達後20日內敘明上訴理由，向本院提
出上訴狀 (應附繕本) ，上訴於臺灣高等法院。其未敘述上訴理
由者，應於上訴期間屆滿後20日內向本院補提理由書「切勿逕送
上級法院」。
                                書記官  許 雅 琪
中　　華　　民　　國　　111 　年　　1 　　月　　18　　日
附錄本案論罪科刑法條全文：
廢棄物清理法第41條
從事廢棄物清除、處理業務者，應向直轄市、縣（市）主管機關
或中央主管機關委託之機關申請核發公民營廢棄物清除處理機構
許可文件後，始得受託清除、處理廢棄物業務。但有下列情形之
一者，不在此限：
一、執行機關依第5 條第2 項、第6 項、第12條第1 項辦理一般
    廢棄物之回收、清除、處理、再利用。
二、依第 8 條規定緊急清理廢棄物所指定之設施或設備。
三、依第14條第2 項規定依中央主管機關公告或核准之方式清除
    、處理一般廢棄物。
四、依第18條第1 項規定回收、貯存、清除、處理一般廢棄物。
五、第28條第1 項第2 款、第3 款第2 目至第5 目、第4 款之清
    除機具、處理設施或設備。
六、目的事業主管機關依第33條、第34條規定自行或輔導設置之
    處理設施。
七、中央主管機關會同中央目的事業主管機關依第35條第1 項設
    置之設施。
八、其他經中央主管機關公告者。
前項公民營廢棄物清除處理機構許可文件之核發，應副知中央主
管機關。
　
廢棄物清理法第46條
有下列情形之一者，處 1 年以上 5 年以下有期徒刑，得併科新
臺幣 1 千 5 百萬元以下罰金：
一、任意棄置有害事業廢棄物。
二、事業負責人或相關人員未依本法規定之方式貯存、清除、處
    理或再利用廢棄物，致污染環境。
三、未經主管機關許可，提供土地回填、堆置廢棄物。
四、未依第 41 條第 1 項規定領有廢棄物清除、處理許可文件
    ，從事廢棄物貯存、清除、處理，或未依廢棄物清除、處理
    許可文件內容貯存、清除、處理廢棄物。
五、執行機關之人員委託未取得許可文件之業者，清除、處理一
    般廢棄物者；或明知受託人非法清除、處理而仍委託。
六、公民營廢棄物處理機構負責人或相關人員、或執行機關之人
    員未處理廢棄物，開具虛偽證明。
　　
附件一：
臺灣新北地方檢察署檢察官起訴書
                                    110年度偵字第32981號
36377號
　　被　　　告　吳俊發　男　47歲（民國00年0月0日生）
　　　　　　　　　　　　住新北市○○區○○路0段0號5樓
　　　　　　　　　　　　居新北市○○區○○路0段00巷00弄0
　　　　　　　　　　　　號2樓
　　　　　　　　　　　　國民身分證統一編號：Z000000000號
上列被告因違反廢棄物清理法案件，業經偵查終結，認應提起公
訴，茲將犯罪事實及證據並所犯法條分敘如下：
　　　　犯罪事實
一、吳俊發明知從事廢棄物清除，應向直轄市、縣（市）主管機
    關或中央主管機關委託之機關，申請核發公民營廢棄物清除
    機構許可文件後，始得受託清除廢棄物業務，亦明知其並未
    領有廢棄物清除許可文件，竟基於非法從事廢棄物清除之犯
    意，為以下行為：
（一）於民國110年6月3日22時前某時許，駕駛車牌號碼0000-00
      號自用小貨車，自新北市新店區寶橋路某處室內裝潢公寓
      工地，載運土木及建築廢棄物混合物之事業廢棄物，至新
      北市○○區○○路0段00巷○路○○號344411號路旁棄置，以此方
      式清除廢棄物，賺得清除1車次新臺幣（下同）8,000元之
      報酬。
（二）於110年6月4日22時58分前某時許，駕駛車牌號碼0000-00
      號自用小貨車，自新北市○○區○○路00號某處室內裝潢工地
      ，載運含廢風管、廢玻璃、廢磚瓦及廢天花板等營建混合
      物之事業廢棄物，至新北市○○區○○○段○○○○段000○00號空
      地棄置，以此方式清除廢棄物，賺得清除1車次8,000元之
      報酬。
（三）於110年6月5日22時36分前某時許，駕駛車牌號碼0000-00
      號自用小貨車，自新北市○○區○○路00號某處室內裝潢工地
      ，載運含廢風管、廢玻璃、廢磚瓦及廢天花板等營建混合
      物之事業廢棄物，至新北市○○區○○○段○○○○段000○00號空
      地棄置，以此方式清除廢棄物，賺得清除1車次8,000元之
      報酬。
（四）於110年6月6日22時47分前某時許，駕駛車牌號碼0000-00
      號自用小貨車，自新北市○○區○○路00號某處室內裝潢工地
      ，載運含廢風管、廢玻璃、廢磚瓦及廢天花板等營建混合
      物之事業廢棄物，至新北市○○區○○○段○○○○段000○00號空
      地棄置，以此方式清除廢棄物，賺得清除1車次8,000元之
      報酬。嗣因民眾檢舉而經員警及新北市政府環境保護局人
      員到場稽查，而悉上情。
二、案經新北市政府警察局蘆洲分局報告偵辦。
　　　　證據並所犯法條
一、證據清單及待證事實：
編號 證據名稱 待證事實 1 被告吳俊發於警詢時及偵訊中之供述 坦承全部犯行。 2 證人蔡金堃於警詢時之證述 新北市○○區○○○段○○○○段000○00號空地於110年6月7日前某時許遭棄置廢風管、廢玻璃、廢磚瓦及廢天花板等廢棄物。 3 新北市政府環境保護局稽查紀錄2份、車輛詳細資料報表1紙、現場稽查及監視器錄影截圖照片2份 佐證本案犯罪事實。 
二、核被告犯罪事實（一）至（四）所為，均係犯廢棄物清理法
    第46條第4款前段之非法清除廢棄物罪嫌。被告犯罪事實（
    一）至（四）之清除行為，係於上述期間反覆密接為事業廢
    棄物之清除，請論以集合犯之一罪。被告清除上開事業廢棄
    物所得之報酬，請依刑法第38條之1第1項、第3項之規定，
    依法宣告沒收，如全部或一部不能沒收時，請追徵其價額。
    至被告用以載運廢棄物之車牌號碼0000-00號自用小貨車未
    扣案，雖為被告所有，然被告本案所獲利益非鉅，且該貨車
    為被告之謀生工具，經被告供稱在卷，倘遽予宣告沒收，對
    之尚嫌過苛，故請不予宣告沒收，附此敘明。
　　此　致
臺灣新北地方法院
中　　華　　民　　國　  110 　年　　10　　月　　14　　日
　　　　　　　　　　　　　　　檢　察　官　余佳恩
本件正本證明與原本無異
中　　華　　民　　國  　110 　年　　10　　月　　25　　日
　　                          書　記　官  蕭翔之
附錄本案所犯法條全文
廢棄物清理法第46條　
有下列情形之一者，處 1 年以上 5 年以下有期徒刑，得併科新
臺幣 1 千 5 百萬元以下罰金：
一、任意棄置有害事業廢棄物。
二、事業負責人或相關人員未依本法規定之方式貯存、清除、處
    理或再利用廢棄物，致污染環境。
三、未經主管機關許可，提供土地回填、堆置廢棄物。
四、未依第 41 條第 1 項規定領有廢棄物清除、處理許可文件
    ，從事廢棄物貯存、清除、處理，或未依廢棄物清除、處理
    許可文件內容貯存、清除、處理廢棄物。
五、執行機關之人員委託未取得許可文件之業者，清除、處理一
    般廢棄物者；或明知受託人非法清除、處理而仍委託。
六、公民營廢棄物處理機構負責人或相關人員、或執行機關之人
    員未處理廢棄物，開具虛偽證明。
　　
附件二：
臺灣新北地方檢察署檢察官移送併辦意旨書
                                    110年度偵字第38127號
39206號
　　被　　　告　吳俊發　男　47歲（民國00年0月0日生）
　　　　　　　　　　　　住新北市○○區○○路0段0號5樓
　　　　　　　　　　　　居新北市○○區○○路0段00巷00弄0
　　　　　　　　　　　　號2樓
　　　　　　　　　　　　國民身分證統一編號：Z000000000號
上列被告因違反廢棄物清理法案件，業經偵查終結，認應與本署
提起公訴之110年度偵字第32981、36377號案件（貴院尚無案號
）併辦審理，茲將犯罪事實、證據、所犯法條及併辦理由分述如
下：
　　　　犯罪事實
一、吳俊發明知從事廢棄物清除，應向直轄市、縣（市）主管機
    關或中央主管機關委託之機關，申請核發公民營廢棄物清除
    機構許可文件後，始得受託清除廢棄物業務，亦明知其並未
    領有廢棄物清除許可文件，竟基於非法從事廢棄物清除之犯
    意，為以下行為：
（一）於民國110年7月2日9時許，駕駛車牌號碼0000-00號自用
      小貨車，自新北市五股區五股工業區內，載運廢玻璃、事
      業活動產生之一般性垃圾、廢塑膠、其他未歸類之一般事
      業廢棄物、廢木材棧板等事業廢棄物，至新北市○○區○○路
      000號旁棄置，以此方式清除廢棄物，賺得清除1車次新臺
      幣（下同）8,000元之報酬。
（二）於110年6月25日0時許，駕駛車牌號碼0000-00號自用小貨
      車，自新北市三重區光華路某處室內裝潢工地，載運含廢
      木材、廢天花板等營建混合物之事業廢棄物，至新北市蘆
      洲區後堤路一帶空地棄置，以此方式清除廢棄物，賺得清
      除1車次8,000元之報酬。
（三）於110年6月30日某時許，駕駛車牌號碼0000-00號自用小
      貨車，自新北市三重區光華路某處室內裝潢工地，載運含
      廢木材、廢天花板等營建混合物之事業廢棄物，至新北市
      蘆洲區後堤路一帶空地棄置，以此方式清除廢棄物，賺得
      清除1車次8,000元之報酬。
（四）於110年7月6日0時許，駕駛車牌號碼0000-00號自用小貨
      車，自新北市三重區光華路某處室內裝潢工地，載運含廢
      木材、廢天花板等營建混合物之事業廢棄物，至新北市蘆
      洲區後堤路一帶空地棄置，以此方式清除廢棄物，賺得清
      除1車次8,000元之報酬。案經新北市政府警察局蘆洲分局
      報告偵辦。
二、證據
（一）被告吳俊發於警詢時之供述
（二）新北市政府環境保護局110年7月8日編號04E00000000號稽
      查紀錄、現場照片及監視器畫面截圖各1份。
（三）110年6月25日、30日及同年7月6日現場照片各1張。
（四）110年7月6日監視器畫面截圖各1張。
（五）新北市政府環境保護局110年7月8日編號04E00000000號稽
      查紀錄1份。
三、所犯法條：廢棄物清理法第46條第4款前段之非法清除廢棄
    物罪嫌。
四、併辦理由：被告前違反廢棄物清理法案件，業經本署檢察官
    以110年度偵字第32981、36377號等案提起公訴（貴院尚無
    案號），有上開案件起訴書及全國刑案資料查註表附卷可參
    。本案被告所涉違反廢棄物清理法罪嫌，與上開案件係於相
    同期間反覆密接為事業廢棄物之清除行為，屬集合犯之裁判
    上同一案件，故為上開案件起訴效力所及，爰請依法併予審
    理。
　　此　致
臺灣新北地方法院
中　　華　　民　　國　 110　　年　　10　　月　　25　　日
　　　　　　　　　　　　　　　檢　察　官　余佳恩
附錄本案所犯法條全文
廢棄物清理法第46條
有下列情形之一者，處 1 年以上 5 年以下有期徒刑，得併科新
臺幣 1 千 5 百萬元以下罰金：
一、任意棄置有害事業廢棄物。
二、事業負責人或相關人員未依本法規定之方式貯存、清除、處
    理或再利用廢棄物，致污染環境。
三、未經主管機關許可，提供土地回填、堆置廢棄物。
四、未依第 41 條第 1 項規定領有廢棄物清除、處理許可文件
    ，從事廢棄物貯存、清除、處理，或未依廢棄物清除、處理
    許可文件內容貯存、清除、處理廢棄物。
五、執行機關之人員委託未取得許可文件之業者，清除、處理一
    般廢棄物者；或明知受託人非法清除、處理而仍委託。
六、公民營廢棄物處理機構負責人或相關人員、或執行機關之人
    員未處理廢棄物，開具虛偽證明。
　　
附件三：
臺灣新北地方檢察署檢察官併辦意旨書
                                    110年度偵字第40783號
　　被　　　告　吳俊發　男　47歲（民國00年0月0日生）
　　　　　　　　　　　　住新北市○○區○○路0段0號5樓
　　　　　　　　　　　　居新北市○○區○○路0段00巷00弄
　　　　　　　　　　　　0號2樓
　　　　　　　　　　　　國民身分證統一編號：Z000000000號
上列被告因違反廢棄物清理法案件案件案件，應與貴院審理之臺
灣新北地方法院審理中之110年度審訴字第1273號（來股）併案
審理，茲敘述犯罪事實及證據並所犯法條如下：
一、犯罪事實：吳俊發明知從事廢棄物清除，應向直轄市、縣（
    市）主管機關或中央主管機關委託之機關，申請核發公民營
    廢棄物清除機構許可文件後，始得受託清除廢棄物業務，亦
    明知其並未領有廢棄物清除許可文件，竟基於非法從事廢棄
    物清除之犯意，於民國110年6月30日（報告意旨誤載為110
    年7月20日，應予更正）12時30分許至7月1日0時35分許，接
    續駕駛其所有之車牌號碼0000-00號自用小貨車（下稱上開
    貨車），自不詳地點載運木材及建築廢棄物混合之事業廢棄
    物至新北市五股區五股區成仔寮段北勢小坑349之12號地號
    土地上方200公尺處，棄置上開事業廢棄物共2車斗，以此方
    式違法清除廢棄物，賺得清除1車次新臺幣（下同）8,000元
    、共2車次1萬6,000元之報酬。案經新北市政府警察局蘆洲
    分局報告偵辦。
二、證據清單：
編號 證據名稱 待證事實 1 被告吳俊發警詢自白 證明全部犯罪事實。 2 監視器影像翻拍照片、9372-W3號自用小貨車公路監理底電子閘門查詢結果 證明被告為上開貨車所有人，於110年6月30日12時32分、翌（7月1日）日0時35分許有載運上開廢棄物行經新北市成泰路3段成洲六路口往成泰路3段577巷方向等事實。 3 新北市政府環保局編號04E00000000號稽查紀錄表、現場採證照片 證明環保局人員於110年7月8日派員會同被告至案發地查訪，現場有焚化廢木材廢棄物痕跡等事實。 
三、所犯法條：廢棄物清理法第46條第4款前段之非法清除廢棄
    物罪嫌。未扣案之犯罪所得請依刑法第38條之1第1項、第3
    項規定，宣告沒收之。於全部或一部不能沒收或不宜執行沒
    收時，宣告追徵其價額。
四、併案意旨：
（一）被告前於110年6月3日、4日、5日、6日違法清除廢棄物行
      為，業本署檢察官於110年10月14日以110年度偵字第3298
      1等號案件提起公訴（下稱前案），現由臺灣新北地方法
      院以110年度審訴字第1273號案件審理中，有前案起訴書
      、全國刑案資料查註紀錄表等各1份附卷可稽。
（二）查被告前案係經警於110年7月7日通知到案等情，有新北
      市政府警察局蘆洲分局110年7月20日新北警蘆刑字第1104
      433392號刑事案件報告書附卷可參。本案被告行為時間係
      在前案經警通知到案前，與前案係於相同期間反覆密接為
      事業廢棄物之清除行為，屬集合犯之裁判上同一案件，故
      為上開案件起訴效力所及，爰依刑事訴訟法第267條規定
      ，移請貴院併案審理。
　　此　致
臺灣新北地方法院
中　　華　　民　　國　 110　　年　　11　　月　　24　　日
                              檢  察  官  王宗雄
所犯法條：
廢棄物清理法第46條
有下列情形之一者，處 1 年以上 5 年以下有期徒刑，得併科新
臺幣 1 千 5 百萬元以下罰金：
一、任意棄置有害事業廢棄物。
二、事業負責人或相關人員未依本法規定之方式貯存、清除、處
    理或再利用廢棄物，致污染環境。
三、未經主管機關許可，提供土地回填、堆置廢棄物。
四、未依第 41 條第 1 項規定領有廢棄物清除、處理許可文件
    ，從事廢棄物貯存、清除、處理，或未依廢棄物清除、處理
    許可文件內容貯存、清除、處理廢棄物。
五、執行機關之人員委託未取得許可文件之業者，清除、處理一
    般廢棄物者；或明知受託人非法清除、處理而仍委託。
六、公民營廢棄物處理機構負責人或相關人員、或執行機關之人
    員未處理廢棄物，開具虛偽證明。